臺灣高等法院臺中分院刑事判決　　　　94年度上訴字第1368號
上　訴　人　臺灣彰化地方法院檢察署檢察官
上　訴　人
即　被　告　甲○○
被　　　告　己○○
上二人共同
選任辯護人　吳天富律師
上列上訴人等因被告等偽造文書案件，不服臺灣彰化地方法院93
年度訴字第966號中華民國94年5月25日第一審判決（起訴案號：
臺灣彰化地方法院檢察署92年度偵字第4587號），提起上訴，本
院判決如下：
    主 　 文
上訴駁回。
    事 　 實
一、甲○○於民國（下同）86年11月間，與庚○○、丁○○、辛○○、壬○○等人共同籌資新臺幣（下同）300 萬元，股份
    共分為3000股，並由甲○○委託會計事務所人員癸○○，於
    86年12月 8日，向當時之主管機關臺灣省政府建設廳申請設
    立騏加股份有限公司（下稱騏加公司），至於各股東間之持
    股數額則按實際出資額比例，分別登記甲○○ 500股、己○○250股（夫妻共750股），庚○○600股、戊○○150股（夫
    妻共750股），丁○○500股、壬○○250股（夫妻共750股）
    ，辛○○ 750股，並決議由庚○○擔任董事長，辛○○、丁○○為董事，甲○○則為監察人，任期至89年11月 6日止。
    其後，騏加公司之上開 7位股東，基於情誼及信賴關係，將
    公司之帳務及行政業務交由甲○○處理，而渠等之印章亦放
    在公司會計小姐辦公桌供公司業務之用，詎甲○○竟於87年
    12月間，向不知情之癸○○偽稱：騏加公司要變更各股東之
    持股比例及董事長、董事、監察人之職務等情，癸○○因而
    告知甲○○只要繳交證券交易稅即可變更各股東間之股份，
    癸○○並依甲○○所告知股東間股份轉讓之數額，填寫『庚○○、丁○○分別出賣400股、300股之股份予甲○○，辛○○、壬○○分別出賣 550股、50股之股份予己○○』等內容
    之財政部臺灣省中區國稅局年度證券交易稅一般代徵稅額繳
    款書（下稱證交稅繳款書），並交付甲○○，甲○○則於87
    年12月16日，持上開證交稅繳款書，至第一商業銀行彰化分
    行將證券交易稅繳清後，並以『原董事長庚○○、董事丁○○、辛○○其選任當時所持有之股份數額在任期中轉讓超過
    選任當時所持有之公司股份數額2分之1，均當然解任』之理
    由，向不知情之癸○○偽稱：將於88年 1月12日，以監察人
    之身分，召開股東臨時會及董事會，改選新任董事為甲○○
    、庚○○、己○○ 3人，新任監察人為丁○○，新任董事長
    為甲○○，使癸○○不疑有他，癸○○並製作尚未蓋用騏加
    公司各股東印文之「股東臨時會議事錄（88年 1月12日）」
    、「董事會議事錄（88年 1月12日）」、「變更登記申請書
    」之表格交予甲○○，甲○○在未召開股東臨時會及董事會
    之法定程序下，亦未經庚○○、辛○○、丁○○之授權，即
    於88年 1月間某日，在不詳地點，盜蓋庚○○、辛○○、丁○○等人原放置公司供業務使用之印章，而偽造上開股東臨
    時會議事錄、董事會議事錄、變更登記申請書等資料。嗣甲○○將上開證交稅繳款書及偽造之上開議事錄等資料交付予
    癸○○，利用不知情之癸○○於88年2月5日持上開偽造之不
    實事項向主管機關申請變更騏加公司各股東之持股比例及董
    事長、董事、監察人名冊（任期至91年 1月11日）而據以行
    使，使不知情之承辦公務員，將此不實事項登載於職務上所
    掌之公文書上，均足以生損害於庚○○、辛○○、丁○○、
    壬○○及主管機關對公司登記管理之正確性。嗣庚○○於88
    年年中期間，發現其董事長之職務已遭甲○○私下變更，庚○○即告知辛○○、丁○○等其他股東關於職務遭變更乙事
    ，惟庚○○及其他股東商量後，基於多年情誼及公司營運等
    考量下，方未追究職務遭變更乙事，迄91年間，因公司董事
    等職務 3年到期需辦理變更，庚○○因見公司會計黃麗娟手
    持之變更文件，始發覺除職務遭變動外，股東股份竟亦遭變
    更，乃行文向癸○○調取相關資料，始查悉甲○○除未經股
    東同意擅自變更董事長等職務外，甚且於88年間即已變更各
    股東之股份，經與甲○○協商未果，而提出告訴。
二、案經被害人庚○○訴請臺灣彰化地方法院檢察署檢察官偵查
    起訴。
    理 　 由
壹、上訴人即被告（下稱被告）甲○○部分：
一、訊據被告甲○○固不否認於87年12月間，向癸○○告稱：騏
    加公司要變更各股東之持股比例及董事長、董事、監察人之
    職務等語，由癸○○填寫『庚○○、丁○○分別出賣 400股
    、300股之股份予甲○○，辛○○、壬○○分別出賣550股、
    50股之股份予己○○』等內容之證交稅繳款書，交予甲○○
    於87年12月16日，持該證交稅繳款書繳清稅款後，再交由癸○○持該繳稅資料及蓋妥庚○○、丁○○、辛○○等股東印
    文之「股東臨時會議事錄（88年 1月12日）」、「董事會議
    事錄（88年 1月12日）」、「變更登記申請書」，向主管機
    關申請變更股東之持股比例，及變更董事長、董事及監察人
    名冊（任期至91年 1月11日）之事實，惟矢口否認有何行使
    偽造文書及使公務員登載不實之犯行，辯稱：庚○○、丁○○、辛○○、戊○○、壬○○等股東出資並未如原先登記者
    ，公司大部分均係由伊夫妻所出資，庚○○僅出資30萬元，
    丁○○出資50萬元，而其他人均無出資，伊變更股分只是回
    復原來的出資額而已，且股東股份變更及董事長等職務變更
    均經庚○○等股東之同意，而上開股東臨時會議事錄等文件
    上之庚○○、丁○○、辛○○等人之印文均有經渠等同意，
    此可由庚○○既於88年時知悉董事長已經變更為甲○○，何
    以遲至91年11月才提起本件訴訟，且88年以後，騏加公司都
    是以伊之名義對外代表騏加公司行使權利，而在89年時，包
    括庚○○等人在內之其他股東均有取得騏加公司依照股份變
    動後之各股東持分比例發放之股利，可證渠等應早已知悉股
    份變更之事，伊係經渠等同意變更股份及蓋用印章，並無偽
    造文書云云。
二、經查：
(一)本件騏加公司設立時，所籌資之 300萬元，為各股東按設立
    登記時之持股比例所實際出資等情，業據告訴人庚○○（下
    稱告訴人）指證明確，核與證人即騏加公司之股東辛○○、
    丁○○、戊○○、壬○○等人分別於偵查及原審審理中證述
    情節相符。而當初被告甲○○委託會計事務所人員癸○○代
    為申請騏加公司設立登記時，被告甲○○告知癸○○登記的
    資金係 300萬元，所有的股東均是合夥人，且股份要平均分
    配，由於股東7人當中，有3對是夫妻，故癸○○告知被告甲○○分成4份，每份750股，嗣後癸○○取得騏加公司之第一
    商業銀行彰化分行存款證明後，前往辦理登記等情，並據證
    人癸○○於偵查、原審中具結證述明確。而騏加公司係以騏
    加公司籌備處之名義，分4次共存入300百萬元於第一商業銀
    行彰化分行等情，有第一商銀行彰化分行（93）一彰字第97
    號函附騏加公司之存款往來明細及存款傳票影本等件在卷（
    參偵卷第 210-217頁）足憑；堪認騏加公司設立時所籌資之
    300 萬元，均係各股東依設立時所登記之持股比例，所實際
    出資，並無證據足認設立時之大部分出資額為被告甲○○所
    出資，被告甲○○空言辯稱：設立時之出資額，大部分為其
    所出資，其變更各股東之持股比例，只是回復實際出資情況
    云云，顯與事實不符，尚難採信。
(二)又騏加公司之股東庚○○、丁○○、辛○○、壬○○等人並
    未分別出賣上述之股份予被告甲○○、己○○ 2人，而庚○○、丁○○、辛○○等人亦未同意或授權被告甲○○在上開
    股東臨時會議事錄（88年1月12日）、董事會議事錄（88年1
    月12日）」、變更登記申請書上蓋用渠等之印章乙節，業據
    證人庚○○、丁○○、辛○○、壬○○等人於原審審理時到
    庭結證明確，且證人癸○○亦於原審審理時到庭具結證稱：
    是被告甲○○向伊表示騏加公司要變更董監事職務及股份，
    伊依照被告甲○○之指示，製作尚未蓋章之例稿式書面文件
    資料後交予被告甲○○辦理，後來伊拿到上開股東臨時會議
    事錄等文件上即已蓋妥庚○○、丁○○、辛○○等股東之印
    章等語；而證人即騏加公司之會計小姐黃麗娟於原審審理時
    到庭亦結證稱：伊係自89年 5月時起開始任職騏加公司之會
    計迄今，公司股東的印章都是放在桌上，誰都可以去拿，有
    時候一般薪資也需要蓋章，而後來因為3年改選1次董監事，
    那時候需要填寫一些資料，庚○○在那時候發現股權被變更
    很生氣，庚○○要甲○○將股權回復，溝通了很多次，事後
    有聽到庚○○陳述說甲○○當時有答應庚○○說要將股權變
    更回原來的，但甲○○都沒有做到等語；又證人即騏加公司
    之會計小姐乙○○於93年 4月22日偵查中亦到庭具結證稱：
    伊係自騏加公司設立時起至89年 3月底止，擔任會計，本件
    88年之變更登記，伊完全不知道，是事後拿到變更職務及股
    份之證照才知道，約在88年年中時，告訴人庚○○有在公司
    發飆，並問伊為什麼董事長換人，因為告訴人發現董事長之
    印章被換了，所以告訴人原先應該不知道董事長的職務被換
    掉了等語在卷，且證人乙○○、庚○○、丁○○、癸○○於
    本院審理時亦均為相同之供證，可見證人庚○○、丁○○、
    辛○○所證彼等原先並不知悉董事長等職務及股權遭變換，
    上開股東臨時會議事錄等文件上之印章係未經同意遭盜蓋等
    語堪以採信，被告甲○○所辯股東庚○○等人同意股份、職
　  務變更及同意蓋章云云，亦非可採。
(三)被告甲○○前於偵查中曾辯稱：包括告訴人在內之各股東，
    在90年期間，均有收到騏加公司89年度之股利支票，且上開
    支票均有寫各股東之抬頭，故渠等均應早已知道股份已變動
    云云。惟被告甲○○上開所辯，為告訴人庚○○在內之其他
    股東所堅決否認乙情，業據證人庚○○、辛○○、丁○○、
    壬○○、戊○○證述明確。又90年期間，癸○○透過騏加公
    司之會計黃麗娟詢問甲○○，是否要發放盈餘給股東，如不
    發放，要繳百分之10的盈餘予國稅局，經被告甲○○決定要
    發放盈餘給股東後，癸○○即依照騏加公司各股東股份變更
    後之比例，將所製作之89年股東盈餘分配通知書交予黃麗娟
    ，嗣被告甲○○並要黃麗娟依上開盈餘分配，分別開立 7張
    支票作為給各股東之盈餘，合計共17萬 1千零61元，黃麗娟
    並依被告甲○○之指示，通知告訴人將騏加公司之支票簿、
    公司章及告訴人之私章帶來蓋印後，並依被告甲○○之指示
    以鉛筆在上開支票上之受款人處寫上各股東姓名，再交給被
    告甲○○蓋其私章（騏加公司開票之印鑑，須蓋公司章、告
    訴人及被告甲○○之私章始完成）。嗣被告甲○○於90年12
    月6日，將上開7張支票交給黃麗娟，要其存入被告甲○○個
    人在第一商業銀行彰化分行之帳戶（帳號： 00000000000號
    ），而在同年12月 7日，黃麗娟並依被告甲○○指示，自被
    告甲○○上開帳戶匯出40幾萬元至騏加公司設在郵局之帳戶
    ，用以支付薪水。而騏加公司的帳都是被告甲○○在掌管，
    告訴人基於信賴關係，在開票時，並不會詢問其用途，且本
    件開票之過程，黃麗娟係與其他貨款一起開立，告訴人並不
    知道係為何原因而開立上開 7張支票，包括告訴人在內之其
    他股東亦未收到股利支票等情，業據證人癸○○、黃麗娟偵
    查中證述明確（參偵卷93年1月7日、4月14日、4月22日訊問
    筆錄），並有騏加公司89年度盈餘分配通知書（附偵卷第18
    頁）、第一商業銀行彰化分行（92）一彰字第1156號函附上
    開 7張支票影本及被告甲○○上開帳戶明細等件附卷（參偵
    卷第70-78頁）可稽。而被告甲○○在92年4月18日偵查中提
    出上開答辯後，經告訴人於同年 6月19日具狀指出，經其在
    民事案件所調出之被告所提上開有寫抬頭之 7張支票是不實
    的，經其查證，實際上，上開 7張支票並未書寫抬頭，亦未
    交給包括告訴人在內之其他股東，而係存入甲○○之私人帳
    戶後；被告甲○○始於同年7月8日偵訊時改口辯稱：該支票
    之抬頭可能遭人塗掉，伊在蓋完章後，就交由會計處理云云
    。另被告甲○○並在同年 8月14日偵訊時改口辯稱：上開應
    給各股東之盈餘，並未存入包括告訴人在內之各股東戶頭，
    而係先存入甲○○個人帳戶，再轉入騏加公司之郵局帳戶，
    以作為騏加公司支出運用云云。再以，經比對被告甲○○在
    民
　　事庭所提支票影本（附偵卷第19－21頁）及第一商業銀行彰
  　化分行函附之支票影本，發現前者有書寫抬頭之支票影本，
    尚未經過銀行人員之簽收、蓋印，顯見被告甲○○在民事庭
    所提之上開 7張支票並非真實。足徵被告甲○○雖有指示黃
    麗娟開立 7張支票，並以鉛筆書寫抬頭要發放盈餘給各股東
    ，但實際上並未發放給各股東，而係先存入被告甲○○之私
    人帳戶，而包含告訴人在內之其他股東，並未收到股利支票
    ，亦不知該七張支票之用途之事實可見。是被告甲○○辯稱
    告訴人在內之其他股東，於89、90年間均有收到股利，故應
    已知道股份早已變動之詞，顯與事實不符，並不足採。
(四)綜上所述，被告甲○○所辯諸詞俱與事實不符，無非卸詞，
    非可採信；此外，復有騏加股份有限公司設立登記申請書、
    董事會議事錄、發起人會議事錄、設立登記事項卡、董監事
    名單、公司章程、股東名簿、股東臨時會議事錄（88年 1月
    12日）、董事會議事錄（88年 1月12日）、變更登記申請書
    、變更登記事項卡、證交稅繳款書，及經濟部中部辦公室函
    （附有騏加股份有限公司歷次變更登記事項資料）等件在卷
    可資佐證，事證明確，被告甲○○犯行洵堪認定，應依法論
    科。
三、核被告甲○○所為，係犯刑法第216條、第210條之行使偽造
    私文書罪及刑法第 214條使公務員登載不實罪。被告甲○○
    盜用庚○○、丁○○、辛○○印章以盜蓋印文為偽造上開騏
    加公司臨時會議事錄等私文書之階段行為，而偽造上開私文
    書後復持以行使，其偽造私文書之低度行為，應為行使之高
    度行為所吸收，均不另論罪。又被告甲○○所犯行使偽造私
    文書罪與使公務員登載不實罪間，有方法結果之牽連關係，
    應從一重之行使偽造私文書罪處斷。從而，原審審酌被告之
    素行、其犯罪之動機、目的、手段，犯罪所生損害，暨犯罪
    後之態度等一切情狀，並以被告行為後，刑法第41條之規定
    已經修正，於90年 1月10日公布施行，同月12日生效，依修
    正後刑法第41條第1項之規定，犯最重本刑為5年以下有期徒
    刑以下刑之罪，而受 6個月以下有期徒刑或拘役之宣告，因
    身體、教育、職業、家庭之關係或其他正當理由，執行顯有
    困難者，得以 1元以上3元以下折算1日，易科罰金。此與舊
    法須犯最重本刑為3年以下有期徒刑以下刑之罪，而受6個月
    以下有期徒刑或拘役之宣告，因身體、教育、職業、家庭之
    關係或其他正當理由，執行顯有困難者，始得以1元以上3元
    以下折算 1日，易科罰金之規定相比較，以修正後之新法規
    定較有利於被告，是本件應適用新法，爰引據刑事訴訟法第
    299條第1項前段，刑法第2條第1項前段、第216條、第210條
    、第214條、第55條、修正後第41條第1項前段，罰金罰鍰提
    高標準條例第1條前段、第2條規定，量處被告甲○○有期徒
    刑三月，並諭知如易科罰金之折算標準；敘明因盜用他人真
    印章所蓋之印文，並非偽造印章之印文，不在刑法第219 條
    所定必須沒收之列（最高法院48年台上字第 113號、48年台
    上字第1533號判例意旨可資參照），本件被告甲○○係盜用
    他人真正印章而蓋用印文，非屬刑法第 219條所定必須沒收
    之列；另上開偽造之私文書，均已提交主管機關而行使，已
    非屬被告甲○○所有之物，均不併予宣告沒收。核其原審判
    決之認事用法均無不當，量刑亦屬妥適，被告甲○○徒執前
    揭情詞否認犯行而提起上訴，殊非可採；檢察官據告訴人請
    求上訴以原判決量刑過輕而指摘原判決就此部分不當，亦非
    有據，其等之上訴，均無理由，應予駁回。
四、公訴意旨另以：被告甲○○為求續任騏加公司之董事長及董
    事之職，又與被告己○○基於行使偽造文書之犯意聯絡，於
    91年 3月間，以同樣手法，偽造庚○○、丁○○等人之署押
    ，而製作不實之騏加公司於91年 3月25日之股東臨時會議紀
    錄、董事會議紀錄、董事（監察人）願任同意書等文件，再
    利用不知情之癸○○持上開偽造文書向主管機關辦理申請登
    記而據以行使，使不知情之承辦公務員，將此不實事項登載
    於職務上所掌之公文書上，均足以生損害於庚○○、丁○○
    及主管機關對公司登記管理之正確性，因認被告甲○○此部
    分亦涉有刑法第216條、第210條之行使偽造私文書罪及第21
    4 條之使公務員登載不實罪嫌等語。訊據被告甲○○堅決否
    認有此部分偽造文書等犯行，辯稱：騏加公司於91年 3月間
    ，因3年須改選1次董監事，故騏加公司之董事長、董事及監
    察人等人，分別在騏加股份有限公司股東臨時會議事錄（91
    年 3月25日）、簽到簿、董事（監察人）願任同意書等文件
    上親自簽名蓋章，伊並無盜蓋渠等之印章等語。經查，系爭
    騏加股份有限公司91年 3月25日之簽到簿及董事（監察人）
    願任同意書等文件上之庚○○、丁○○等人之姓名，均確係
    由庚○○、丁○○等人親自簽名乙節，業據證人庚○○、丁○○於原審審理時到庭結證屬實，雖證人庚○○、丁○○另
    稱渠等於簽名時，該等文件均屬空白，故不知內容為何等語
    。然證人庚○○、丁○○等人於原審審理時均證述渠等於88
    年間即已知悉職務遭變動，董事長換成被告甲○○，惟與其
    他股東商量結果後，認為基於多年情誼，且大家都是為公司
    努力，故未再追究職務遭變更乙事等語，顯然證人庚○○、
    丁○○等人於88年間即已知悉職務有變動乙節，而91年 3月
    僅因3年須改選1次，故簽立系爭文件以憑辦理登記，茲證人
    庚○○、丁○○等人於88年間即已知悉職務有變動，則渠等
    於91年 3月25日簽立上開文件時即知職務有變動，渠等又在
    該等董事（監察人）願任同意書等文件上親自簽名，自難認
    定證人庚○○、丁○○係簽署空白文件而對其上所載職務等
    內容均無所知悉，是此部分既均由證人庚○○、丁○○親自
    簽名，且證人亦早已知悉職務遭變動，尚難認此部分文件上
    之庚○○、丁○○等人之簽章係由被告甲○○所偽造，此外
    復查無證據足資認定被告甲○○確有此部分行使偽造文書及
    使公務員登載不實之犯行，本應為被告甲○○無罪之諭知，
    惟因公訴意旨認此部分與前揭論罪科刑部分有連續犯之裁判
    上一罪關係，爰不另為無罪之諭知，併予敘明。
貳、被上訴人即被告（下稱被告）己○○部分：
一、公訴意旨另以：被告己○○與甲○○係夫妻，其與被告甲○○共同基於概括之犯意聯絡：(一)先於87年12月間，由被告甲○○向不知情之癸○○偽稱騏加公司要變更各股東之持股比
    例及董事長、董事與監察人之職務云云，癸○○即依指示填
    寫內容為『庚○○、丁○○分別出賣400股、300股之股份予
    甲○○，辛○○、壬○○分別出賣 550股、50股之股份予己○○』之證交稅繳款書交予被告甲○○，於87年12月16日持
    交繳清稅款後，並以『原董事長庚○○、董事丁○○、辛○○其選任當時所持有之股份數額在任期中轉讓超過選任當時
    所持有之公司股份數額2分之1，均當然解任』之理由，向不
    知情之癸○○偽稱：將於88年 1月12日，以監察人之身分，
    召開股東臨時會及董事會，改選新任董事為甲○○、庚○○
    、己○○ 3人，新任監察人為丁○○，新任董事長為甲○○
    云云，使癸○○製作未蓋用各股東印文之「股東臨時會議事
    錄 (88年1月12日)」、「董事會議事錄 (88年1月12日)」、
    「變更登記申請書」之表格交予被告甲○○，而被告甲○○
    在未召開股東臨時會及董事會之法定程序下，亦未經庚○○
    、辛○○、丁○○之授權，即於88年 1月間某日，在不詳地
    點，盜蓋庚○○、辛○○、丁○○等人放置公司供業務使用
    之印章，而偽造上開股東臨時會議事錄等資料。嗣被告甲○○將上開證交稅繳款書及偽造之上開議事錄等資料交予癸○○，利用不知情之癸○○於88年2月5日持上開偽造之不實事
    項向主管機關申請變更騏加公司各股東之持股比例及董事長
    、董事、監察人名冊（任期至91年 1月11日）而據以行使，
    使不知情之承辦公務員，將此不實事項登載於職務上所掌之
    公文書上，均足以生損害於庚○○、辛○○、丁○○、壬○○及主管機關對公司登記管理之正確性；(二)其後，被告己○○與甲○○，為求續任騏加公司之董事及董事長之職，又基
    於行使偽造文書之犯意聯絡，於91年 3月間，以同樣手法，
    偽造不實之騏加公司於91年 3月25日之股東臨時會議紀錄、
    董事會議紀錄、董事（監察人）願任同意書等文件，再利用
    不知情之癸○○持上開偽造文書向主管機關辦理申請登記而
    據以行使，使不知情之承辦公務員，將此不實事項登載於職
    務上所掌之公文書上，均足以生損害於庚○○、丁○○及主
    管機關對公司登記管理之正確性，因認被告己○○亦涉有刑
    法第216條、第210條之行使偽造私文書罪及第 214條之使公
    務員登載不實罪嫌等語。
二、按犯罪事實應依證據認定之，無證據不得認定犯罪事實；又
    不能證明被告犯罪者，應諭知無罪之判決，刑事訴訟法第15
    4條第2項、第301條第1項分別定有明文。又事實之認定，應
    憑證據，如未能發現相當證據，或證據不足以證明，自不能
    以推測或擬制之方法，以為裁判基礎。再認定犯罪事實所憑
    之證據，雖不以直接證據為限，間接證據亦包括在內，然而
    無論無論直接或間接證據，其為訴訟上之證明，均須達於通
    常一般之人均不致於有所懷疑，而得確信其為真實之程度，
    始得據為有罪之認定，最高法院著有40年台上字第86號、76
    年台上字第4986號判例意旨可資參照。
三、公訴意旨認被告己○○涉有上開連續行使偽造私文書及使公
    務員登載不實犯嫌，係以：證人庚○○、丁○○、辛○○、
    癸○○、乙○○及黃麗娟之證詞，且有騏加股份有限公司設
    立登記申請書、董事會議事錄、發起人會議事錄、設立登記
    事項卡、董監事名單、公司章程、股東名簿、股東臨時會議
    事錄（88年1月12日）、董事會議事錄（88年1月12日）、變
    更登記申請書、變更登記事項卡、證交稅繳款書、股東臨時
    會議事錄（91年3月25日）、董事會議紀錄（91年3月25日）
    、變更登記申請書、簽到簿（91年 3月25日）、董事（監察
    人）願任同意書及經濟部中部辦公室函（附有騏加股份有限
    公司歷次變更登記事項資料）等件在卷可稽為其主要論據。
    訊據被告己○○堅詞否認有何行使偽造私文書及使公務員登
    載不實文書之犯行，辯稱：伊僅係騏加公司之名義股東，實
    際上均未參與公司業務，公司之事情均係由其夫即被告甲○○處理，伊並無偽造文書等語。經查：騏加公司係由被告甲○○及證人庚○○、丁○○、辛○○等人在管理公司業務，
    而渠等之妻子即被告己○○及證人戊○○、壬○○均未管理
    公司的事乙情，業據證人庚○○、丁○○、辛○○、戊○○
    、壬○○、乙○○及黃麗娟等人於原審審理時證述明確，且
    依卷內資料尚乏證據可認被告己○○有參與管理公司之事及
    盜蓋庚○○、丁○○、辛○○等人印文之情事，又系爭91年
    3 月25日所簽立之相關文件，均係由證人庚○○、丁○○親
    自簽名，且證人亦早已知悉職務遭變動，無法認定此部分文
    件上之庚○○、丁○○等人之簽章係遭人偽造，業如前述，
    而依上開證人庚○○等人之證述及上開相關文件，亦無法認
    定被告己○○有何公訴人所指之犯行，此外復查無其他積極
    證據足資認定被告己○○涉有行使偽造文書及使公務員登載
    不實之罪嫌，是以被告己○○犯罪不能證明，揆諸前揭說明
    ，原審因而為被告己○○無罪之諭知，洵非無據，檢察官據
    告訴人請求上訴指摘原判決就此部分判決不當，然並未能提
    出其他事證以供調查，其此部分之上訴亦無理由，併應駁回
    。
據上論結，應依刑事訴訟法第368條，判決如主文。
本案經檢察官丙○○到庭執行職務。
中　　華　　民　　國　　94　　年　　12　　月　　12　　日
             刑事第十一庭  審判長法　官　黃　梅　月
                                 法　官　林　宜　民
                                 法　官　林　欽　章
上列正本證明與原本無異。
如不服本判決應於收受送達後十日內向本院提出上訴書狀，其未
敘述上訴之理由者並得於提起上訴後十日內向本院補提理由書（
均須按他造當事人之人數附繕本）。
                                 書記官　巫　彥　佳
中　　華　　民　　國　　94　　年　　12　　月　　13　　日
附錄本案論罪科刑法條全文
中華民國刑法第210條：
偽造、變造私文書，足以生損害於公眾或他人者，處五年以下有
期徒刑。
中華民國刑法第214條：
明知為不實之事項，而使公務員登載於職務上所掌之公文書，足
以生損害於公眾或他人者，處三年以下有期徒刑、拘役或五百元
以下罰金。
中華民國刑法第216條：
行使第二百十條至第二百十五條之文書者，依偽造、變造文書或
登載不實事項或使登載不實事項之規定處斷。
                                                      Ｒ
